# 公司注销的账务处理

提问人：hbwgh 时间：2020-01-04 11:17:07
陈老师好，关于公司注销，请问大致的账务处理流程是怎么样的？如果被注销的公司是亏损的，即未分配利润是负数，这种情况如何处理呢？非常感谢。

回答人：chenyiwei
公司注销时，被注销公司的账务处理问题没有明确规定，一般可参考《企业破产清算有关会计处理规定》（财会[2016]23号）所述原则处理。